臺灣高等法院高雄分院刑事判決　　 96年度上更(一)字第291號
上　訴　人
即　被　告　甲○○
　　　　　　　　　　（
選任辯護人　蘇精哲　律師
　　　　　　王建元　律師
上列上訴人因違反毒品危害防制條例案件，不服臺灣高雄地方法
院95年度訴緝字第5 號中華民國96年3 月8 日第一審判決（起訴
案號：臺灣高雄地方法院檢察署93年度偵字第14244 號），提起
上訴，判決後，經最高法院發回更審，本院判決如下：
    主  文
原判決關於販賣第一級毒品部分撤銷。
甲○○連續販賣第一級毒品，處有期徒刑拾年，扣案如附表一
編號1 、2 所示之物均沒收銷燬，扣案如附表一編號3 至6 號所
示之物均沒收。販賣第一級毒品所得財物新臺幣捌萬元沒收，如
全部或一部不能沒收時，以其財產抵償之。
    事  實
一、甲○○明知海洛因係毒品危害防制條例第2 條第2 項第1 款
    所明定之第一級毒品，非經許可不得販賣、持有，竟基於意
    圖販賣海洛因以營利之概括犯意，連續先於民國（下同）93
    年6 、7 月間，向不詳姓名綽號「魚翅」之成年男子販入不
    詳數量之海洛因後，嗣於93年7 月1 日下午6 時許，施王美
    霞以其使用之0000000000號行動電話撥打甲○○所有之0000
    000000號行動電話，向甲○○表示欲購買海洛因，甲○○即
    於同日下午7 時許，在高雄市○○區○○路與中正路口，將
    半兩海洛因以新臺幣（下同）8 萬元之價格販賣予施王美霞
    ；復於93年7 月14日下午7 時30分許，甲○○承前意圖販賣
    海洛因以營利之概括犯意，在高雄市○○區○○路89 號4樓
    之6 號住處，又向該綽號「魚翅」之人販入如附表一編號1
    所示之海洛因，並經該綽號「魚翅」之人交付予甲○○，惟
    於甲○○尚未及將購買海洛因之價金交付綽號「魚翅」之人
    前，即為警查獲，並經甲○○之同意而進入其上址住處，搜
    索扣得其所有如附表一所示供販賣所用之毒品、現金及物品
    ，及與本案無關之附表二所示之物。
二、案經高雄市政府警察局苓雅分局報告臺灣高雄地方法院檢察
    署檢察官偵查起訴。
    理  由
壹、程序部分：
一、證人即警員呂鴻昌於檢察官偵查時所為之證述中，有關「施
    王美霞在電話中提及其於93年7 月14日之前，向被告購買海
    洛因」之事實，應係呂鴻昌聽聞自施王美霞於審判外之陳述
    ，屬傳聞證據，茲既據被告辯護人於本院行準備程序時爭執
    其證據能力，本院認不得作為證據。
二、除上開證人呂鴻昌在偵查中之一段證詞無證據能力外，其餘
    本判決所引用之各項證據，包括傳聞證據、非傳聞證據、法
    律規定例外之傳聞證據，因檢察官、辯護人及被告或同意可
    作為證據使用，或未聲明異議，依刑事訴訟法第159 條之5
    第1 項、第2 項之規定，本院審酌該證據作成時之情況，認
    為有證據能力。
貳、實體部分：
一、訊據上訴人即被告甲○○矢口否認有何販賣毒品海洛因之犯
    行，辯稱：95年7 月1 日是施王美霞打電話問伊海洛因向誰
    買的，伊告訴她是向綽號「魚翅」之人買的，她就說她要向
    「魚翅」購買，伊即打電話聯絡「魚翅」，約在高雄市○○
    路與中山路口圓環交易，伊與施王美霞到約定地點，由施王
    美霞直接與「魚翅」對談約5 分鐘，施王美霞即拿8 萬元向
    「魚翅」買1 包海洛因；同年月14日伊確有聯絡「魚翅」要
    向他買「海洛因」，但只是要買來供自己施用，還沒有完成
    交易就被抓到云云。然查：
  (一)被告於警詢時供稱：伊提及向綽號「魚翅」所購買之海洛因
    ，是一名綽號「姐仔」之人託買的，這名「姐仔」之人就是
    施王美霞；7 月1 日18時許，施王美霞以電話撥打伊000000
    0000號行動電話，叫伊幫她買半兩之海洛因，伊於同日19時
    許，在高雄市○○區○○路與中正路口，由伊本人親自交給
    施王美霞，並向她收取毒品貨款8 萬元等語（見警卷第8 、
    9 頁）；復於檢察官偵查時供稱：伊綽號叫「小虎」，伊叫
    施王美霞「姐仔」，施王美霞要伊幫她買海洛因，在93年7
    月1 日18時，伊幫她買半兩海洛因等語（見偵查卷第10、11
    頁）。又證人即查獲被告之警員呂鴻昌於檢察官偵查時證稱
    ：伊等先查獲甲○○，在現場時甲○○的行動電話一直響，
    伊就拿起來聽，對方是一婦人，她要找綽號小虎（即甲○○
    ），她在電話中誤以為伊是小虎，說要買半兩「軟的」（指
    海洛因）。當時是7 月14日晚上8 點左右，伊等帶甲○○到
    警察局刑事組，甲○○說此婦人（即施王美霞）以前曾向他
    買過1 次海洛因等語（見偵查卷第56、57頁），是被告於警
    詢及檢察官偵查中之自白核與事實相符，應堪信為真實。被
    告於原審及本院審理時翻稱：只是幫施王美霞聯絡「魚翅」
    進行交易毒品，是由施王美霞與「魚翅」直接交易云云，要
    係飾卸諉責之詞，不足採信。證人施王美霞雖於警詢時陳稱
    ：伊不認識被告，不知小虎即為被告，伊撥打被告行動電話
    是佯裝要向小虎買毒品，係要看小虎是否為詐驗伊先生施進
    榮金錢之人，伊是第1 次跟小虎聯絡就被警方抓到了等語（
    見警卷第14、15頁），惟證人呂鴻昌於原審審理時證稱：施
    王美霞打電話時自稱是「姐仔」，稱呼被告為「小虎」等語
    （見原審卷第205 頁），核與被告於檢察官偵查時供稱：伊
    綽號叫「小虎」，伊叫施王美霞「姐仔」等情相符（見偵卷
    第10、11頁），顯然被告與施王美霞早經海洛因交易而結識
    ，足認被告確有販賣海洛因給施王美霞之犯行；再參以證人
    呂鴻昌於原審證述施王美霞在通話之初曾懷疑並察問伊並非
    被告乙情（見原審卷第205 頁），益見證人施王美霞上開所
    述不認識被告，第1 次跟小虎聯絡就被警方抓到了等情，為
    不實而難予採信。
  (二)證人施王美霞於警詢中證稱：於93年7 月14日晚上8 時許，
    伊在高雄縣鳳山市，以0000000000號行動電話撥打「小虎」
    0000000000號行動電話，聯絡購買海洛因，在電話中向小虎
    說要買半錢貓仔（指海洛因）8 萬元，小虎說好，並約定交
    易毒品之時間、地點；嗣於同日晚上10時50分許，伊搭乘友
    人廖兩成車牌號碼DX-9950 號自小客車前往高雄市小港區○
    ○○路與中安路口，係要向小虎購買海洛因等語（見警卷第
    13、14頁）。又被告於警詢時供稱：93年7 月14日下午7 時
    30分許，為取得海洛因交付施王美霞，遂聯絡「魚翅」攜帶
    扣案之海洛因，到伊高雄市○○區○○路89號4 樓之6 號居
    處來賣伊，綽號「魚翅」將海洛因交予伊後伊尚未付錢即為
    警查獲，經伊同意警員當場扣得海洛因等物，伊被查獲後，
    電話就被警方查扣，施王美霞有再打電話給伊，惟是由警方
    接聽，伊在旁聽到警方與施王美霞之對話，內容是施王美霞
    主動提交貨（指毒品）地點，最後確定之地點是警方查獲施
    王美霞之地點等語（見警卷第6 至10頁）。另證人即警員呂
    鴻昌於原審審理時證稱：查獲被告後將被告帶回警局偵辦時
    ，被告行動電話一直響，除施王美霞外，尚有多名姓名年籍
    不詳之人撥打被告之行動電話，都是要向被告購買毒品，伊
    原欲與來電者約定交易之時、地以循線查獲，但是因對方多
    察覺伊並非被告而未果，後來施王美霞打電話進來，伊佯稱
    是被告，她跟伊說要買半兩海洛因，伊就跟她約定時間、地
    點而查獲施王美霞等語（見原審卷第202 頁）。故被告於93
    年7 月14日下午7 時30分許，在其上址住處，確有向綽號「
    魚翅」販入如附表一編號1 所示之海洛因，且其向綽號「魚
    翅」所販入之如附表一編號1 所示之海洛因，亦確係為販賣
    予他人甚明。
  (三)被告於警詢時供稱：被警方於伊住處所查扣之海洛因、安非
    他命、大麻煙2 支、電子磅秤1 個、毒品吸食器、夾鏈袋大
    袋74個、夾鏈袋小袋63個、現金18萬1,000 元都是伊本人持
    有，電子磅秤是用來秤毒品重量所用，夾鏈袋是伊包裝毒品
    所用，現金18萬1,000 元是伊向朋友借來買毒品所用等語（
    見警卷第7 、8 頁），復於原審審理時供稱：扣案之空夾鏈
    袋、電子磅秤、行動電話都是伊的，海洛因是伊跟綽號「魚
    翅」買的，扣案現金伊要用來購買扣案毒品等語（見原審卷
    第209 、210 頁），且上開扣案物品均係在其上址住處查獲
    ，則被告供承上開扣案物品均為其所有等情應與事實相符而
    堪以採信。至被告於本院前審審理時翻異前詞改稱上開扣案
    物品非其持有，顯係事後卸責之詞，委無可採。另扣案附表
    一編號1 所示之9 包白粉，確係海洛因無訛，有法務部調查
    局93年8 月13日調科壹字第220017860 號鑑定通知書1 份（
    見偵查卷第63頁）可佐；且被告坦承用以購毒之現金多達18
    萬1,000 元；電子磅秤驗得海洛因陽性反應，亦有高雄醫學
    大學附設中和紀念醫院編號0000-000號檢驗報告1 份可證，
    足見曾作為分裝海洛因量秤之用；又有所持有預備供分裝用
    之夾鏈袋（包含大袋81個及小袋57個）共計多達138 個（業
    經原審當庭勘驗無訛，有勘驗筆錄可按，見原審卷第133 頁
    ，此與前揭被告在警詢時所供述之數量不符，應以經原審勘
    驗之數量較為準確），益徵被告確曾將海洛因量秤分裝販賣
    ，且其於93年7 月14日向綽號「魚翅」所購入之海洛因亦係
    欲販賣予他人無疑。
  (四)海洛因乃法定之第一級毒品，物稀價昂，政府一向查禁森嚴
    ，被告與施王美霞並非血緣至親，依常理，當無甘冒重典而
    單純代買轉讓海洛因予施王美霞施用之理，是被告顯係基於
    營利之意圖而販賣海洛因予施王美霞無訛。再參以，邇來政
    府為杜絕毒品氾濫，再三宣導民眾遠離毒品、媒體之報導既
    深且廣，對於毒品之禁絕，應為民眾所熟悉。又政府對於查
    緝施用、轉讓及販賣毒品無不嚴格執行，且販賣毒品罪係屬
    重罪，設若無利可圖，衡情一般持有毒品者，當不致輕易將
    持有毒品交付他人。況且，海洛因價格不貲，且販賣毒品係
    違法行為，非可公然為之，亦無公定之價格，不論任何包裝
    ，均可任意分裝增減分量，每次買賣價量，亦可能隨時依雙
    方間之關係深淺、資力、需求量及對行情之認知、來源是否
    充裕、查緝是否嚴緊，購買者被查獲時供述購買對象之可能
    性風險之評估等，因而異其標準，並機動調整，非可一概而
    論，是販賣利得除經坦承犯行或價量俱臻明確外，委難查得
    實情，販賣之人從價差或量差中牟利方式雖異，其意圖營利
    之非法販賣行為則屬同一。是以本件雖未能明確查知被告向
    綽號「魚翅」購入毒品之實際價格為何，然其前揭與施王美
    霞海洛因之有償交易行為或其於93年7 月14日向綽號「魚翅
    」販入海洛因後之賣出行為，除有反證可資認定被告係基於
    其他非關圖利之本意外，尚難徒因無法查悉其販入之價格，
    即得逕謂被告主觀上並無營利意圖，而阻卻販賣毒品犯行之
    追訴。故被告辯稱：伊係代施王美霞購買海洛因，並未從中
    賺錢云云，非但有悖常情，又與前揭審認之事實不符，自無
    足取。另被告於本院前審辯稱：93年7 月14日欲向綽號「魚
    翅」購入海洛因，惟尚未交付，亦未付款，僅係在預備階段
    云云，惟被告於警詢及原審審理時均坦承販入上開海洛因，
    並已交付受領乙情（見警卷第8 頁、原審卷第212 頁）；再
    參以被告當日向綽號「魚翅」購買之海洛因多達9 包（合計
    淨重26.44 公克），具有相當之價值，倘若尚未談妥價金，
    依常理，綽號「魚翅」當不致將該9 包海洛因輕易拿出放置
    於桌上，而應認綽號「魚翅」業已基於販賣海洛因之意而交
    付被告無訛，故足認被告販入海洛因業已既遂；又按販賣毒
    品罪不以販入之後復行賣出為構成要件，只要以營利為目的
    購入或賣出，有一於此，其犯罪即完成，均不得視為未遂（
    最高法院25年非字第123 號判例可資參照），故被告辯稱僅
    係在預備階段，尚難採信。
  (五)證人蔡志明於本院前審審理時證稱：93年7 月14日被告甲○
    ○毒品案件，伊是承辦員警之一，伊等接獲線報，南台路89
    號4 樓之六裡面有施用毒品，在93年7 月14日在下午7 點多
    前往查緝，伊等原本不知道甲○○有在裡面販賣毒品，但是
    查獲當天伊一進門就有看到海洛因毒品，在桌上查獲毒品、
    行動電話、電子秤，冰箱裡面也有毒品，現場還發現有夾鏈
    袋，伊擔任偵查員工作16年了，所以依經驗伊認為被告有販
    賣毒品的嫌疑，伊剛剛陳述伊在作筆錄之前不知道被告有販
    賣毒品的意思是指不知道他販賣毒品的對象是誰，但是依據
    我們查獲扣押物品的情形，伊等已經懷疑被告有販賣毒品的
    嫌疑等語（見本院上訴字卷第62至65頁），故縱認被告嗣後
    向警員供承其有販賣海洛因予施王美霞之事實，亦僅屬自白
    犯行，而尚難認有自首之適用，附此敘明。
  (六)綜上所述，被告前開所辯，顯係卸責之詞，委無可採。本件
    事證明確，被告販賣海洛因之犯行洵堪認定。
  (七)被告另聲請傳訊證人施王美霞，惟本案事證已臻明確，且施
    王美霞業於95年8 月7 日經臺灣嘉義地方法院檢察署發佈通
    緝在案，有該署通緝書及原審辦理刑事案件電話紀錄查詢表
    各1 份可佐（見原審卷第106 、106-1 頁），是證人施王美
    霞所在不明，核無傳訊之必要，併此敘明。
二、按海洛因係毒品危害防制條例第2 條第2 項第1 款所明定之
    第一級毒品，依法不得販賣、持有。核被告所為，係犯毒品
    危害防制條例第4 條第1 項之販賣第一級毒品罪。其持有毒
    品之後，進而販賣，其持有之低度行為，應為販賣毒品之高
    度行為所吸收，不另論罪。被告意圖營利向綽號「魚翅」販
    入海洛因後，於93年7 月1 日下午7 時許，出售海洛因予施
    王美霞，其販入後復行賣出之行為，乃接續原先販賣海洛因
    之犯意所為，為單純一罪。又被告於93年7 月1 日下午7 時
    許，販賣海洛因與施王美霞，及於93年7 月14日下午7 時30
    分許，意圖營利而向「魚翅」販入海洛因等2 次販賣第一級
    毒品海洛因犯行，時間緊接，所犯又屬犯罪構成要件相同之
    罪名，顯係基於概括之犯意反覆為之，為連續犯，應依修正
    前刑法第56條連續犯之規定以一罪論，並加重其刑（死刑、
    無期徒刑部分不得加重）。另被告販賣第一級毒品予他人施
    用，固戕害他人之身心，危害國人健康，但本院斟酌查獲其
    販出之對象僅有施王美霞1 人，已販出海洛因之重量僅約半
    兩，數量不多，所生實害猶非嚴重；另販入尚未賣出之海洛
    因驗後淨重僅26.44 公克，有法務部調查局鑑定通知書附卷
    足憑（見偵查卷第63頁），是與販賣毒品大盤商危害之情形
    尚有不同，且所得金額不大，與一般所見大規模販毒行為，
    顯然有別，如對被告量處最輕之法定本刑無期徒刑，誠屬法
    重情輕，在客觀上顯然足以引起一般人之同情，衡情尚有可
    憫恕之處，爰依刑法第59條規定予以減輕其法定刑，並先加
    而後減之（死刑、無期徒刑部分不得加重）。又被告行為後
    ，刑法業於94年2 月2 日經總統以華總一義字第0940001490
    1 號令修正公布，並於95年7 月1 日施行（下稱新刑法，修
    正前刑法下稱舊刑法）：(一)連續犯部分：被告行為後，刑法
    第56條連續犯之規定，業已修正刪除，則被告之犯行，因行
    為後新法業已刪除連續犯之規定，此刪除雖非犯罪構成要件
    之變更，但顯已影響行為人刑罰之法律效果，自屬法律有變
    更，依新法第2 條第1 項規定，比較新、舊法之結果，以舊
    法論以連續犯較為有利於行為人。(二)無期徒刑減輕部分：被
    告行為後，刑法第65條第2 項業已修正，修正前刑法第65條
    第2 項規定：「無期徒刑減輕者，為7 年以上有期徒刑」；
    修正後刑法第65條第2 項規定：「無期徒刑減輕者，為20年
    以下15年以上有期徒刑」，比較結果，修正前刑法較有利於
    行為人。(三)死刑減輕部分：被告行為後，刑法第64條第2 項
    亦已修正公布，修正前刑法第64條第2 項規定：「死刑減輕
    者，為無期徒刑，或為15年以下12年以上有期徒刑」；修正
    後刑法第64條第2 項規定：「死刑減輕者，為無期徒刑」，
    比較結果，修正前刑法較有利於行為人。(四)被告行為後，刑
    法第59條之規定，雖有修正公布，惟僅係就酌減審認標準見
    解明文化，對被告並無有利或不利之情形，應逕適用裁判時
    之新法（參酌最高法院95年11月7 日刑事庭第21次會議決議
    ）。故就有關連續犯、死刑、無期徒刑減輕之規定，依新刑
    法第2 條第1 項前段規定，自均應適用最有利於被告之舊刑
    法，併此敘明。
三、原審據以論處被告罪刑，固非無見；惟查：(一)被告行為後，
    刑法有關死刑減輕及第59條規定部分業已修正公布，並於95
    年7 月1 日施行，原審就此部分漏未說明新舊法比較適用，
    尚有未洽；(二)販賣毒品罪，其供犯罪所用之物，固應優先適
    用毒品危害防制條例第19條第1 項義務沒收之規定，予以沒
    收，但如係犯供犯罪預備之物，則不能適用上開特別規定，
    而須依刑法第38條第1 項第2 款為沒收之宣告；本件扣案如
    附表一編號4 、5 所示之小夾鏈袋57個、大夾鏈袋81個等物
    ，依原審勘驗筆錄所載及被告在原審之供述，均係尚未使用
    之空袋（見原審卷第133 、209 頁），是其雖可供包裝毒品
    之用，但既尚未使用，應只係供犯罪預備之物，原判決認係
    供犯罪之用，援引毒品危害防制條例第19條第1 項之規定諭
    知沒收，亦有未合，被告上訴否認犯罪雖無理由，惟原判既
    有可議，即屬無可維持，自應由本院將原判決改判。審酌被
    告犯後否認犯行，飾詞狡辯，惟念其販賣海洛因數量不多，
    查獲販賣對象僅1 人等一切情狀，量處如主文所示之刑。扣
    案(一)如附表一編號1 所示之第一級毒品海洛因9 包（驗後合
    計淨重26.44 公克，空包裝重3.55公克），及如附表一編號
    2 所示之電子磅秤1 台，確均含第一級毒品海洛因成分，已
    如前述，且各該包裝袋及電子磅秤因分別與毒品海洛因無法
    析離，應均將之同視為第一級毒品，從而不問屬於犯人與否
    ，爰均併依毒品危害防制條例第18條第1 項前段併予宣告沒
    收銷燬之，而鑑驗所耗損之毒品，既已費失，自無庸宣告沒
    收銷燬。(二)如附表一編號3 所示之現金18萬1,000 元，依被
    告所供，係其購買海洛因所用之款項（見原審卷第210 頁，
    本院上訴字卷第40頁），附表一編號6 所示之行動電話（含
    SIM 卡）係供被告聯絡販賣海洛因所用之物；且均係被告所
    有，業據其於審理時供明在卷（參原審卷第208 、209 頁）
    ，就附表一編號6 之行動電話（含SIM 卡），並有和信電訊
    股份有限公司之行動電話基本資料1 份及該電訊公司答覆公
    司門號SIM 卡係屬申請人所有乙事之函文可佐（見原審卷第
    119 、167 頁）；是上述如附表一編號3 及6 號所示之物，
    均應依毒品危害防制條例第19條第1 項規定沒收之。被告販
    賣海洛因予施王美霞所得8 萬元，業如前述，應依同條例第
    19 條 第1 項規定沒收，如全部或一部不能沒收時，以其財
    產抵償之。附表一編號4 、5 之小夾鏈袋57個、大夾鏈袋81
    個，係被告所有，供包裝毒品之用，為供犯罪預備之物，應
    依刑法第38條第1 項第2 款規定宣告沒收。至扣案如附表二
    編號1 所示之物，係施王美霞用以聯絡被告購買海洛因，如
    附表二編號2 至8 所示之物，經送驗結果如各該編號鑑驗結
    果欄所示，分別有各該編號備註欄所示證據可參，堪認上開
    如附表二所示之物，均核與本件被告販賣海洛因之犯行無涉
    ，爰不併予宣告沒收或沒收銷燬，附此敘明。
四、被告被訴持有第二級毒品部分，業據被告撤回上訴而確定，
    併此敘明。
據上論斷，應依刑事訴訟法第369 條第1 項前段、第364 條、第
299 條第1 項前段，毒品危害防制條例第4 條第1 項、第18條第
1 項前段、第19條第1 項，刑法第2 條第1 項前段、第11條、第
38條第1 項第2 款，修正前刑法第56條、第59條，判決如主文。
本案經檢察官姜麗儒到庭執行職務。
中　　華　　民　　國　　96　　年　　12　　月　　4 　　日
                  刑事第四庭    審判長法  官   蕭權閔
                                      法  官   吳進寶
                                      法  官   陳吉雄
以上正本證明與原本無異。
如不服本判決應於收受本判決後10日內向本院提出上訴書狀，其
未敘述上訴理由者，並得於提起上訴後10日內向本院補提理由書
狀（均須按他造當事人之人數附繕本）「切勿逕送上級法院」。
中　　華　　民　　國　　96　　年　　12　　月　　5 　　日
　　　　　　　　　　　　　　　　　　　書記官   梁美姿
附錄本件判決論罪科刑法條：
毒品危害防制條例第4條第1項
製造、運輸、販賣第一級毒品者，處死刑或無期徒刑；處無期徒
刑者，得併科新臺幣1 千萬元以下罰金。
附表一：
    ┌──┬────────┬──────────┬───────────┐
    │編號│ 物品名稱及數量 │　　鑑　驗　結　果  │　　　備　　　註      │
    ├──┼────────┼──────────┼───────────┤
    │1   │海洛因9 包      │海洛因（驗後合計淨重│法務部調查局鑑定通知書│
    │    │                │26.44 公克，空包裝重│1 紙（見偵卷第63頁）  │
    │    │                │3.55公克，及含海洛因│                      │
    │    │                │難以析離之包裝袋9 個│                      │
    │    │                │）                  │                      │
    ├──┼────────┼──────────┼───────────┤
    │2   │電子磅秤1台     │附著海洛因無法析離  │高雄醫學大學附設中和紀│
    │    │                │                    │念醫院檢驗報告1 紙    │
    │    │                │                    │（參原審卷第51頁）    │
    ├──┼────────┼──────────┼───────────┤
    │3   │現金18萬1,000 元│                    │                      │
    │    │                │                    │                      │
    ├──┼────────┼──────────┼───────────┤
    │4   │小夾鏈袋57個（起│                    │刑事勘驗筆錄          │
    │    │訴書誤載為63個）│                    │（參原審卷第133頁）   │
    ├──┼────────┼──────────┼───────────┤
    │5   │大夾鏈袋81個（起│                    │刑事勘驗筆錄（參原審卷│
    │    │訴書誤載為74個）│                    │第133頁）             │
    │    │                │                    │                      │
    ├──┼────────┼──────────┼───────────┤
    │6   │門號0000000000號│                    │                      │
    │    │行動電話（含SIM │                    │                      │
    │    │卡1 張）        │                    │                      │
    └──┴────────┴──────────┴───────────┘
附表二
    ┌──┬────────┬──────────┬───────────┐
    │編號│物品名稱及數量  │鑑驗結果            │備註                  │
    ├──┼────────┼──────────┼───────────┤
    │1   │門號0000000000號│                    │施王美霞所使用        │
    │    │行動電話        │                    │                      │
    ├──┼────────┼──────────┼───────────┤
    │2   │白色晶體10包    │甲基安非他命（驗前毛│高雄醫學大學附設中和紀│
    │    │                │重165.5 公克，驗後毛│念醫院檢驗報告1 紙    │
    │    │                │重165.4 公克）      │（參原審卷第50頁）    │
    ├──┼────────┼──────────┼───────────┤
    │3   │大麻香菸2 支    │大麻                │高雄醫學大學附設中和紀│
    │    │                │                    │念醫院檢驗報告1 紙    │
    │    │                │                    │（參原審卷第54、55頁）│
    ├──┼────────┼──────────┼───────────┤
    │4   │吸食器1個       │內含甲基安非他命難以│高雄醫學大學附設中和紀│
    │    │                │析離                │念醫院檢驗報告1 紙    │
    │    │                │                    │（參原審卷第52頁）    │
    ├──┼────────┼──────────┼───────────┤
    │5   │注射針筒1支     │內含海洛因難以析離  │高雄醫學大學附設中和紀│
    │    │                │                    │念醫院檢驗報告1 紙    │
    │    │                │                    │（參原審第53頁）      │
    ├──┼────────┼──────────┼───────────┤
    │6   │未使用過之注射針│該5 支注射針筒包裝完│高雄醫學大學附設中和紀│
    │    │筒5 支          │整未拆封            │念醫院檢驗報告1 紙    │
    │    │                │                    │（參原審卷第45頁）    │
    ├──┼────────┼──────────┼───────────┤
    │7   │未使用過之注射針│該9 支注射針頭均包裝│高雄醫學大學附設中和紀│
    │    │頭9 支          │完整未拆封          │念醫院檢驗報告1 紙    │
    │    │                │                    │（參原審卷第46頁）    │
    ├──┼────────┼──────────┼───────────┤
    │8   │美達研注射液9 瓶│該9 瓶美達研注射液均│高雄醫學大學附設中和紀│
    │    │                │密封完整未使用      │念醫院檢驗報告1 紙    │
    │    │                │                    │（參原審卷第47頁）    │
    └──┴────────┴──────────┴───────────┘
                                                   w
